【裁判字號】    95,易,446
【裁判日期】    950310
【裁判案由】    竊盜
【裁判全文】
臺灣臺中地方法院刑事判決               95年度易字第446號
公  訴  人  台灣台中地方法院檢察署檢察官
被      告  丙○○
                    樓
上列被告因竊盜案件，經檢察官聲請簡易判決處刑（九十五年度
速偵字第四一０號）及移送併辦（九十五年度偵字第二一三八、
二一六八號），本院臺中簡易庭認不得以簡易判決處刑（九十五
年度中簡字第四四五號），移由刑事庭依通常程序審理，本院合
議庭裁定由受命法官獨任進行簡式審判程序，判決如下：
    主    文
丙○○共同連續竊盜，累犯，處有期徒刑肆月，如易科罰金，以
佰元折算壹日。
扣案之鑰匙支沒收。
    犯罪事實
一、丙○○於民國（下同）八十九年間因違反毒品危害防制條例
    案件，經本院判處有期徒刑七月確定；又於九十一年間，亦
    因違反毒品危害防制條例案件，經本院判處應執行有期徒刑
    一年五月確定；嗣該二案定其應執行有期徒刑一年十月，於
    九十四年六月三十日縮刑期滿執行完畢。詎不知警惕，丙○
    ○復夥同林彥宏（未經起訴）共同或單獨意圖為自己不法之
    所有，並基於概括犯意，而為下列竊盜行為：
  (一)丙○○於九十五年一月十三日下午六時十分許，在台中市○
    區○○街六十一號前，以自備鑰匙一支開啟電源方式，竊取
    張美真所有由其女乙○○使用停放該處車牌號碼TCV─773號
    輕型機車一輛，得手後以供代步使用。嗣於同年月十七日下
    午三時許，在台中市○區○○路一段五十八之三號前，丙○
    ○欲騎乘上開機車時為警查獲，並扣得其所有供竊取上開機
    車所用之鑰匙一支。
  (二)丙○○於九十五年一月二十一日下午二時許，在台中市○區
    ○○路一段五十八之三號前，以自備鑰匙一支開啟電源方式
    ，竊取張建志所有由其妻丁○○使用停放該處車牌號碼SUI
    ─501號輕型機車一輛，得手後以供代步使用。嗣於同年月
    二十二日晚上八時許，丙○○騎乘上開機車途經台中市○區
    ○○路一段與仁福街口時為警查獲，並扣得其所有供竊取上
    開機車所用之鑰匙一支。
  (三)丙○○夥同林彥宏於九十五年一月二十三日下午二時十分許
    ，在台中市○區○○街九十三號前，由丙○○在旁把風，林
    彥宏以其自備鑰匙一支開啟電源方式，竊取戊○○所有停放
    該處車牌號碼JGI─220號重型機車一輛，得手後由林彥宏騎
    乘上開機車搭載丙○○離去，而於同日下午二時二十分許，
    途經台中市○區○○路一段三十二號前時為警查獲，並扣得
    林彥宏所有供竊取上開機車所用之鑰匙一支。
二、案經台中市警察局第一分局報請台灣台中地方法院檢察署檢
    察官偵查後聲請簡易判決處刑及該署檢察官移送併案審理。
    理    由
一、本件被告丙○○所犯係死刑、無期徒刑、最輕本刑為三年以
    上有期徒刑以外之罪，其於準備程序中就被訴事實為有罪之
    陳述，經告知簡式審判程序之旨，並聽取公訴人及被告之意
    見後，本院合議庭認為適宜而裁定由受命法官獨任進行簡式
    審判程序，合先敘明。
二、上開犯罪事實，業據被告丙○○於本院審理時坦承不諱，核
    與被害人乙○○、丁○○、戊○○分別於警詢時指述及證人
    即查獲員警吳東修、證人林彥宏分別於偵查中證述之情節相
    符，並有車輛車牌失竊資料個別查詢報表─查獲車輛認可資
    料、車籍作業系統─查詢認可資料、贓物認領保管單、機車
    照片、警繪竊盜現場圖、警繪查獲現場圖附卷及鑰匙三支扣
    案可憑，事證明確，被告犯行堪以認定。
三、核被告丙○○所為，係犯刑法第三百二十條第一項之竊盜罪
    。被告丙○○與林彥宏就犯罪事實欄一之(三)所載竊取車牌號
    碼JGI─220號重型機車部分，有犯意聯絡及行為分擔，應論
    以共同正犯。又被告先後三次竊盜犯行，時間緊接，犯罪構
    成要件相同，顯係基於概括犯意反覆為之，應依連續犯之規
    定以一罪論，並依法加重其刑。檢察官移送併辦即犯罪事實
    欄一之(一)、(三)被告竊盜部分，雖未經檢察官聲請簡易判決處
    刑，但與檢察官聲請簡易判決處刑即犯罪事實欄一之(二)被告
    竊盜部分，有連續犯之裁判上一罪關係，為聲請簡易判決處
    刑之效力所及，依審判不可分原則，本院自應併予審理，併
    此敘明。查被告於八十九年間因違反毒品危害防制條例案件
    ，經本院判處有期徒刑七月確定；又於九十一年間，亦因違
    反毒品危害防制條例案件，經本院判處應執行有期徒刑一年
    五月確定；嗣該二案定其應執行有期徒刑一年十月，於九十
    四年六月三十日縮刑期滿執行完畢，有台灣高等法院被告前
    案紀錄表附卷可參，其於五年內再犯本件有期徒刑以上之罪
    ，為累犯，應依法加重其刑，並依規定遞加。爰審酌被告前
    科資料及其犯罪之動機、目的、手段、對社會所生危害、犯
    罪後坦承犯行等一切情狀，量處如主文所示之刑，並諭知易
    科罰金之折算標準。又扣案鑰匙三支，分別係被告丙○○（
    二支）、證人林彥宏（一支）所有，且分別為其等供竊取上
    開機車犯罪所用之物，已據被告丙○○於本院審理時及證人
    林彥宏於偵查中供明在卷，依法併予宣告沒收。
四、據上論斷，應依刑事訴訟法第四百五十二條、第二百七十三
    條之一第一項、第二百九十九條第一項前段，刑法第二十八
    條、第五十六條、第三百二十條第一項、第四十七條、第四
    十一條第一項前段、第三十八條第一項第二款，罰金罰鍰提
    高標準條例第一條前段、第二條，判決如主文。
本案經檢察官甲○○到庭執行職務
中    華    民    國    95    年    3     月    10    日
                  刑事第八庭    法  官  朱光國
上正本證明與原本無異。
如不服本判決，應於送達後十日內向本院提出上訴狀（須附繕本
），上訴於台灣高等法院台中分院。
                                書記官  鄭晉發
中    華    民    國    95    年    3     月    10    日
附錄論罪科刑法條
中華民國刑法第三百二十條第一項
意圖為自己或第三人不法之所有，而竊取他人之動產者，為竊盜
罪，處五年以下有期徒刑、拘役或五百元以下罰金。


司法院資訊處製作；財團法人民間司法改革基金會備份。
